臺灣基隆地方法院刑事判決　　　　　　　100年度訴字第694號
公　訴　人　臺灣基隆地方法院檢察署檢察官
被　　　告　游國慶
上列被告因違反毒品危害防制條例案件，經檢察官提起公訴（一
百年度毒偵緝字第七二號），而被告所犯並非死刑、無期徒刑、
最輕本刑為三年以上有期徒刑之罪或高等法院管轄第一審之案件
，被告於本院準備程序先就被訴事實為有罪之陳述，受命法官於
告知被告簡式審判程序之旨，並聽取當事人之意見後，合議庭裁
定由受命法官獨任進行簡式審判程序，判決如下：
    主  文
游國慶施用第一級毒品，處有期徒刑陸月，如易科罰金，以新臺
幣壹仟元折算壹日。
    事  實
一、游國慶前因施用第一級毒品案件，經本院裁定令入勒戒處所
    執行觀察、勒戒後，於民國九十四年三月四日因無繼續施用
    毒品傾向而執行完畢釋放出所。詎其又基於施用第一級毒品
    之犯意，於九十五年八月十一日某時，在雲林縣麥寮鄉○○
    村○○路五八號其當時之住處內，以針筒注射方式，施用第
    一級毒品海洛因一次。嗣其因另案為本院公告通緝，而於同
    年八月十三日凌晨一時三十分許，在雲林縣麥寮鄉○○村○
    ○路一五六巷三之十一號為警查獲，復經警對其採尿送驗結
    果，呈海洛因人體代謝物嗎啡陽性反應。
二、案經雲林縣警察局台西分局報請臺灣雲林地方法院檢察署呈
    請臺灣高等法院檢察署檢察長令轉臺灣基隆地方法院檢察署
    檢察官偵查起訴。
    理  由
一、按觀察、勒戒或強制戒治執行完畢釋放後，五年內再犯毒品
    危害防制條例第十條施用第一、二級毒品之罪者，檢察官應
    依法追訴。毒品危害防制條例第二十三條第二項定有明文。
    被告游國慶前因施用毒品案件，經本院裁定令入勒戒處所執
    行觀察、勒戒後，於九十四年三月四日因無繼續施用毒品傾
    向而執行完畢釋放出所，有臺灣基隆地方法院檢察署刑案資
    料查註紀錄表及臺灣高等法院被告前案紀錄表附卷可稽。被
    告於上開觀察、勒戒執行完畢釋放後，五年內再犯本案施用
    第一級毒品罪，揆諸前揭規定，自應由檢察官依法訴追。
二、又按案件由犯罪地或被告之住所、居所或所在地之法院管轄
    ，刑事訴訟法第五條第一項有明文規定。被告之住所、居所
    或所在地，係以起訴時為標準（司法院院字第一二四七號解
    釋、最高法院四十八年台上字第八三七號判例可資參照；另
    參閱陳樸生著，刑事訴訟法實務，自版，八十一年十一月重
    訂七版，第三五頁；林鈺雄著，刑事訴訟法〈上編〉，自版
    ，西元二○○三年九月三版，第一○二頁）。查本案被告經
    檢察官起訴而於一百年九月二十八日繫屬於本院前，已於同
    年八月三日因他案而入法務部矯正署基隆監獄執行，現仍在
    該監獄執行中，且被告於本院準備程序自陳其在基隆市○○
    區○○路九五巷五號一樓已居住四年多，設在雲林縣的戶籍
    是之前工作的地方等語，有上開刑案資料查註紀錄表、被告
    前案紀錄表及本院準備程序筆錄在卷可憑。揆諸前揭說明，
    本院對本案確有管轄權，而應予依法審判。
三、上揭犯罪事實，業據被告於本院準備及審判程序中均自白不
    諱；又其前揭為警採尿送驗結果，亦呈海洛因人體代謝物嗎
    啡陽性反應，有詮昕科技股份有限公司九十五年八月二十八
    日出具之編號00000000號濫用藥物尿液檢驗報告及
    雲林縣警察局台西分局九十五年度查獲毒品案件嫌疑犯尿液
    送檢真實姓名登記簿影本在卷可參，足以佐認被告上開自白
    屬實。本案事證明確，被告犯行洵堪認定，應依法論科。
四、核被告所為，係犯毒品危害防制條例第十條第一項之施用第
    一級毒品罪。被告非法持有第一級毒品之低度行為，為其施
    用第一級毒品之高度行為所吸收，不另論罪。爰審酌被告經
    執行觀察、勒戒之處遇措施後，猶未能深切體認毒品危害己
    身之鉅，謀求脫離毒害之道，反而於出所後伺機再犯，自有
    使其接受刑罰處遇以教化性情之必要；惟其就犯罪事實均予
    以自白，犯後態度尚佳，且施用毒品固戕害個人健康，然未
    侵害他人權益，犯罪手段平和，兼衡其智識程度、施用次數
    等一切情狀，從輕量處如主文所示之刑。至供被告本案施用
    毒品使用之注射針筒，因未據扣案，復無證據顯示係專供施
    用毒品之器具或違禁物，為避免將來執行之困難，爰不併為
    沒收之諭知。
五、被告本案犯罪時間雖於九十六年四月二十四日之前，且所犯
    前述罪名原符合中華民國九十六年罪犯減刑條例第二條第一
    項第三款所定之減刑條件，惟被告本案前經臺灣雲林地方法
    院檢察署於九十六年三月十九日以雲檢明偵正緝字第二○七
    號公告通緝後，於一百年七月二十七日始為警緝獲，而經臺
    灣雲林地方法院檢察署於同年八月十日以雲檢文正銷字第五
    四九號撤銷通緝，有上開字號通緝書及撤銷通緝書在卷可參
    ，則依同條例第五條「本條例施行（九十六年七月十六日施
    行）前，經通緝而未於中華民國九十六年十二月三十一日以
    前自動歸案接受偵查、審判或執行者，不得依本條例減刑。
    」之規定，本案被告上開犯罪，自不得適用該條例而予以減
    刑，附此敘明。
據上論斷，應依刑事訴訟法第二百七十三條之一第一項、第二百
九十九條第一項本文，毒品危害防制條例第十條第一項，刑法第
十一條本文、第四十一條第一項本文，判決如主文。
本案經檢察官高永棟到庭執行職務。
中    華    民    國    100    年    10    月   12    日
                  刑事第四庭  法  官  陳賢德
以上正本證明與原本無異。
如不服本判決，應於收受送達後十日內，向本院提出上訴書狀，
並應敘述具體理由；其未敘述上訴理由者，應於上訴期間屆滿後
二十日內向本院補提理由書（均須按他造當事人之人數附繕本）
「切勿逕送上級法院」。
中    華    民    國   100    年    10    月    12    日
                              書記官  王靜敏
附錄論罪科刑法條
毒品危害防制條例第十條第一項
施用第一級毒品者，處六月以上五年以下有期徒刑。